【裁判字號】    98,簡上,206
【裁判日期】    980604
【裁判案由】    毀棄損壞
【裁判全文】
臺灣高雄地方法院刑事判決             98年度簡上字第206號
上  訴  人
即  被  告  甲○○
選任辯護人  劉新安律師
上列上訴人因毀棄損壞案件，不服本院高雄簡易庭民國98年2 月
27日97年度審簡字第5412號號刑事簡易判決（聲請簡易判決處刑
案號：97年度偵字第17720 號）提起上訴，本院管轄之第二審合
議庭判決如下：
    主  文
上訴駁回。
    事  實
一、甲○○於民國97年2 月20日上午6 時12分許，步行經蘇妤容
    之高雄市○○區○○街174 號住處前時，見丙○○所有車牌
    號碼7070-HT 號之自小客車停放於該址前之路邊，認有妨害
    用路人之路權，而心生不滿，竟基於毀損之故意，持紅色不
    明物體，刮損該車左後車門烤漆1 道，致令不堪用，足生損
    害於丙○○。嗣經丙○○調閱監視器錄影紀錄，並報警處理
    ，始查悉上情。
二、案經丙○○訴由高雄市政府警察局三民第一分局報請臺灣高
    雄地方法院檢察署檢察官聲請簡易判決處刑。
    理  由
壹、證據能力之認定：
    按被告以外之人於偵查中向檢察官所為陳述，除顯有不可信
    之情況者外，得為證據，刑事訴訟法第159 條之1 第2 項定
    有明文。經查，證人謝緯民於97年7 月16日檢察官偵查中所
    為之證述，性質上雖屬傳聞證據，惟係偵查中向檢察官所為
    之證述，並經具結，且無顯有不可信之情況，衡諸上開規定
    ，自具有證據能力。
貳、實體方面：
一、訊據上訴人即被告甲○○矢口否認有何毀損犯行，並辯稱：
    伊有走過車旁，但沒有刮車，我本身視力殘障，所以都會靠
    著物體走路，另告訴人丙○○所提出之自小客車刮損照片沒
    有日期，無法證明97年2 月20日自小客車受有上開刮痕及上
    開刮痕於97年2 月20日上午6 時12分以前不存在云云。經查
    ：
  (一)上揭犯罪事實，業據被告於本院審理時坦承：伊於97年2 月
    20日上午6 時12分許有行經高雄市○○區○○街174 號住處
    前，且車號車號7070-HT 號之自小客車停放在該址前路邊等
    情而不爭執（見院二卷第28頁），並經證人謝緯民於檢察官
    偵查中、本院審理時證述甚詳及證人丙○○於本院審理時證
    述明確在卷（見偵卷第6 至8 頁、院二卷第47至51頁），復
    有案發當時監視器錄影紀錄光碟1 片及翻拍照片8 張（見警
    卷第8 至15頁）、自小客車刮損照片2 張（見偵卷第18頁）
    、臺灣高雄地方法院檢察署檢察官97年8 月10日勘驗筆錄及
    本院98年4 月15日筆錄各1 份在卷可佐（見偵卷第19頁、院
    二卷第27頁）。
  (二)被告雖否認有毀損犯行，並以前揭情詞置辯。惟查，本案前
    經臺灣高雄地方法院檢察署檢察官及本院先後播放卷附監視
    器錄影光碟而進行勘驗，結果略以：(1)該監視器錄影頻道有
    4 ，其中頻道3 、4 ，有攝錄到路人行經車號7070-HT 號自
    小客車之情形；(2)該錄影紀錄經擷取並剪輯而成，但路人步
    行經該車之畫面連貫，並無中斷；(3)被告行經該車前，有一
    婦人經過該車，其行止自然，身體並無與該車接觸之情形，
    耗時約4 秒；(4)被告步行經過該車的時間，約6 秒；(5)被告
    經過該車時，右手不自然翹起，持有不明之紅色工具，並與
    該車左後車門板金接觸後，經過左前車門時未有接觸；(6)6
    時12分10秒，被告經過該車時，可看到被告手上持有紅色物
    體，且被告行經該車時，並非以手掌扶車前進等情，有臺灣
    地方法院檢察署檢察官97年8 月10日勘驗筆錄及本院98年4
    月15日勘驗監視光碟之筆錄各1 份在卷可稽（見偵卷第19頁
    、院二卷第27頁）。是案發當日被告行經車號7070-HT 號自
    小客車時，並非以手掌扶車前進，而係右手持紅色不明物體
    並不自然翹起接觸車號7070-HT 號自小客車左後車門之事實
    ，自堪以認定。再者，因車牌號碼7070-HT 號自小客車自96
    年起常遭不明人士刮車，所以證人謝緯民遂安裝攝影機，並
    每天清查有無被刮之痕跡，於97年2 月20日早上要上班前與
    平常一樣，先檢查車子有沒有刮痕，經檢查後發現有1 道新
    刮痕，就是警卷照片第18頁上方照片白色較淺之刮痕，並於
    發現後告知其太太丙○○及指出新刮痕，而自97年2 月19日
    晚上10時許停車後至翌日即97年2 月20日上午6 時12分止，
    雖有其他人車經過，但是都沒有貼近車子，只有正常經過，
    只有被告動作很明顯及可疑等情，業經證人謝緯民於偵訊及
    本院審理時證述詳確在卷（見偵卷第6 至、院二卷第47至50
    頁），核與證人丙○○於本院審理時證稱：我先生每天都會
    檢查車子，我們車子被刮到怕了，偵卷第18頁2 張照片圈起
    來處刮痕是同一道，是2 月20日早上10點左右發現的，這是
    新的刮痕，上開偵卷照片上之刮痕即係警卷第18頁上方照片
    ，淺白色的那條。我先生發現新刮痕後有通知我下來看，因
    為他每天都會檢查車子，哪裡多了新的刮痕他都知道等語相
    符（見院二卷第50至52頁），並有車輛左後車門遭刮損之照
    片附卷可佐（見警卷第18頁上方照片、偵卷第18頁照片2 張
    ）。經核證人謝緯民、丙○○上開證述情節與卷內證據及常
    情均不悖，且於本院審理時並已說明何以在檢察官偵查中未
    能明確指出刮痕於何處之原因，復佐以證人謝緯民、丙○○
    於本案發生前並不認識被告，亦無恩怨，自無甘冒偽證罪責
    ，而故意虛構事實誣陷被告之理，自堪認證人謝緯民、丙○
    ○上開證述之情，確屬真實。是由97年2 月20日上午10時許
    ，車牌號碼7070-HT 號自小客車確發現有新的1 道刮痕，且
    即係警卷第18頁上方照片所示之淺白色刮痕，而該刮痕於97
    年2 月19日晚上10時許停車前並不存在，另上開自小客車於
    97年2 月19日晚上10時許停車後至翌日上午發現新刮痕前，
    雖有其他人車行經，但都沒有貼近上開自小客車，僅被告於
    97年2 月20日6 時12分貼近上開自小客車時行走，且被告行
    經該車時，並非以手掌扶車前進，而係右手持紅色不明物體
    ，不自然翹起接觸車號7070-HT 號自小客車左後車門等情加
    以綜合判斷，自堪認被告於上揭事實欄所載時間、地點，確
    有持紅色不明物體刮損車號7070-HT 號自小客車左後車門烤
    漆1 道（即警卷第18頁上方照片淺白色之刮痕），致令不堪
    用，被告上開所辯，為犯後卸責之詞，不足採信。
  (三)綜上所述，本案事證明確，被告上開所辯，為犯後卸責之詞
    ，不足採信，被告犯行堪以認定，應依法論科。
二、核被告所為，係犯刑法第354 條之毀損罪。原審以被告犯罪
    事證明確，並審酌被告僅因他人停車方式違反己意，而率以
    上開方式損害他人之物，實欠缺法治觀念，並念被告先前並
    無前科，素行良好，然其於警詢、偵訊時均否認犯行，態度
    不佳，且迄未與告訴人達成和解，賠償告訴人所受損害，並
    斟酌告訴人所受之損害之程度及被告之資力、智識及教育程
    度等一切情狀，量處被告拘役50日，並諭知如易科罰金，以
    新臺幣1,000 元折算1 日。核其認事用法，均無不當，量刑
    亦稱妥適。被告上訴意旨猶執上開情詞否認犯罪，指摘原判
    決不當，為無理由，應予駁回。
據上論斷，應依刑事訴訟法第455 條之1 第1 項、第3 項、第36
8 條，判決如主文。
本案經檢察官乙○○到庭執行職務
中    華    民    國    98    年    6     月    4     日
                  刑事第五庭審判長法  官  廖建瑜
                                  法  官  陳盈吉
                                  法  官  林永村
以上正本證明與原本無異
不得上訴。
中    華    民    國    98    年    6     月    4     日
                                  書記官  王珮樺
附錄本案論罪科刑法條全文：
中華民國刑法第354條
（毀損器物罪）
毀棄、損壞前二條以外之他人之物或致令不堪用，足以生損害於
公眾或他人者，處2 年以下有期徒刑、拘役或5 百元以下罰金。


司法院資訊處製作；財團法人民間司法改革基金會備份。
